【裁判字號】    95,上訴,430
【裁判日期】    950510
【裁判案由】    違反毒品危害防制條例
【裁判全文】
臺灣高等法院臺南分院刑事判決
上  訴  人
即  被  告  甲○○
上列上訴人即被告因違反毒品危害防制條例案件，不服臺灣臺南
地方法院95年度訴字第195號中華民國95年3月20日第一審判決（
起訴案號：臺灣臺南地方法院檢察署95年度毒偵字第219號；移
送併辦案號：95年度毒偵字第355號），提起上訴，本院判決如
下：
    主      文
原判決撤銷。
甲○○連續施用第一級毒品，處有期徒刑拾月；又連續施用第二
級毒品，處有期徒刑參月；應執行有期徒刑壹年。
    事      實
一、甲○○（冒名施志偉，偽造文書份檢察官另行偵查）於民國
    （下同）八十九年間，因違反毒品危害防制條例案件，經台
    灣屏東地方法院以九十年度毒聲字第一四八六號裁定送觀察
    、勒戒後，認無繼續施用毒品傾向，經台灣台南地方法院檢
    察署檢察官於九十年九月二十八日，以九十年度毒偵字第一
    八三九號為不起訴處分確定，仍不知警惕 。
二、甲○○於前開觀察、勒戒處分執行完畢後五年內，又基於施
    用第一級毒品海洛因之概括犯意，於九十四年九月四日及九
    十四年九月十二日連續先後在台南市○○區○○路四十巷十
    七弄四十五號友人呂重賢住處、台南市○○路路旁等處，施
    用第一級毒品海洛因二次；另基於施用第二級毒品安非他命
    之概括犯意，於於九十四年九月四日起至九十四年九月十二
    日止，在上址友人呂重賢之住處，連續先後施用第二級毒品
    安非他命約有二、三次。
三、嗣於九十四年九月四日晚間七時五十四分許，為警在台南市
    安平區○○路四十巷十七弄四十五號呂重賢之住處查獲，又
    於九十四年九月十二日晚上七時四十分許，在台南市○○路
    ○段二零一號前，為警查獲，均經警採尿送驗而發覺上情。
四、案經臺南市警察局第四分局及第六分局報請臺灣臺南地方法
    院檢察署檢察官偵查起訴及移送併辦。
    理      由
一、訊據被告甲○○（冒名施志偉）對於上開事實，均坦承不諱
    ，且其尿液經警採集送驗結果，確呈嗎啡及安非他命類陽性
    反應，及嗎啡陽性反應，分別有尿液年籍對照表一紙、長榮
    大學九十四年九月二十二日、二十九日出具之確認報告二紙
    在卷可稽，足見被告之自白與事實相符，應可採信。本案事
    證明確，被告犯行已堪認定。
二、查被告甲○○於八十九年間，因違反毒品危害防制條例案件
    ，經台灣屏東地方法院以九十年度毒聲字第一四八六號裁定
    送觀察、勒戒後，認無繼續施用毒品傾向，經台灣台南地方
    法院檢察署檢察官於九十年九月二十八日，以九十年度毒偵
    字第一八三九號為不起訴處分確定，有其刑案資料查註紀錄
    表在卷可稽，其於前開觀察、勒戒處分執行完畢後，五年內
    再度施用第一級毒品海洛因、第二級毒品安非他命，自應依
    法論科。
三、核被告甲○○所為，係犯毒品危害防制條例第十條第一項之
    施用第一級毒品罪及同條第二項之施用第二級毒品罪。被告
    於九十四年九月十二日施用第一級毒品海洛因及施用第二級
    毒品安非他命之犯行（95年度毒偵字第355號併案部分），
    雖未經起訴，然與已起訴之犯行，有連續犯之裁判上一罪關
    係，本院自得併予審判。又被告施用第一級毒品海洛因、第
    二級毒品安非他命前後持有上開毒品之低度行為，俱為其施
    用之高度行為所吸收，不另論罪。另被告施用第一級毒品海
    洛因二次及施用第二級毒品有二、三次，其各次施用行為時
    間緊接，所犯係構成要件相同之罪，顯係基於概括之犯意反
    覆為之，為連續犯，均應依刑法第五十六條之規定論以一罪
    ，並加重其刑。被告上開施用第一、二級毒品犯行，犯意各
    別，行為互殊，應予分論併罰。
四、原審對被告甲○○予以論罪科刑，並就施用第一級毒品部分
    ，量處有期徒刑拾月；又就施用第二級毒品部分，量處有期
    徒刑參月；並定應執行刑為有期徒刑壹年，固非無見。惟查
    ：（一）被告甲○○於上開時間施用第一級毒品海洛因二次
    及施用第二級毒品安非他命二、三次，惟原審卻僅載施用第
    一級毒品海洛因多次及施用第二級毒品安非他命多次，事實
    記載不明確，即有未洽。（二）又被告甲○○施用第一級毒
    品海洛因之時間係於九十四年九月四日及九十四年九月十二
    日先後共二次，又其施用第二級毒品安非他命之時間係於九
    十四年九月四日起至九十四年九月十二日止先後約有二、三
    次。惟原審就施用第一級及第二級毒品之時間卻均載為九十
    四年九月二日起，亦有未洽。被告上訴意旨認原審判決不當
    云云，雖不足採，惟原判決既有可議，自應由本院將原判決
    撤銷改判。爰審酌被告沈迷毒品，經觀察、勒戒仍無法戒除
    毒癮，顯然並無戒除毒癮之決心，但本次施用時間尚短，且
    犯後坦承犯行，態度尚稱良好等一切情狀，分別量處如主文
    第二項所示之刑，並定其應執行之刑，以示懲儆。
五、又公訴意旨認被告甲○○自九十四年九月二日起至九十四年
    九月三日止亦有施用第一級毒品海洛因及第二級毒品安非他
    命云云。惟被告於本院審理中矢口否認伊有自九十四年九月
    二日起至九十四年九月三日止亦有施用第一級毒品海洛因及
    第二級毒品安非命之事實。按犯罪事實應依證據認定之，無
    證據不得認定犯罪事實，刑事訴訟法第一百五十四條第二項
    定有明文，本院亦查無證據足以認定被告於此部分之時間亦
    涉有施用第一級、第二級毒品之犯行，此部分不能證明被告
    亦涉有上開犯行，惟公訴人既認被告所涉此部分罪嫌，與上
    開有罪部分有連續犯之關係，屬裁判上一罪，故本院爰不另
    為無罪之諭知，附為敘明。
據上論結，應依刑事訴訟法第369條第一項前段、第364條、第29
9條第一項前段，毒品危害防制條例第10條第1項、第2項，刑法
第11條前段、第56條、第51條第5款，判決如主文。
本案經檢察官李傳來到庭執行職務。
中    華    民    國    95    年     5    月    10    日
                  刑事第五庭  審判長法  官  楊明章
                                    法  官  戴勝利
                                    法  官  顏基典
以上正本證明與原本無異。
施用第一級毒品部分如不服本判決，應於收受本判決後十日內向
本院提出上訴書狀。其未敘述上訴理由者並得於提起上訴後十日
內向本院補提理由書狀（均須按他造當事人之人數附繕本）「切
勿逕送上級法院」。
施用第二級毒品部分不得上訴。
                                    書記官  呂嘉文
中    華    民    國    95    年    5     月    10    日
附錄本案論罪科刑法條全文：
  毒品危害防制條例第十條
  施用第一級毒品者，處六月以上五年以下有期徒刑。
  施用第二級毒品者，處三年以下有期徒刑。


司法院資訊處製作；財團法人民間司法改革基金會備份。
